臺灣桃園地方法院刑事判決
110年度審訴字第1026號
公  訴  人  臺灣桃園地方檢察署檢察官
被      告  張花盛


上列被告因偽證案件，經檢察官提起公訴（110年度偵字第11167
號），被告於本院準備程序進行中，就被訴事實為有罪之陳述，
經本院告知簡式審判程序意旨，並聽取當事人之意見後，本院合
議庭裁定由受命法官獨任依簡式審判程序審理，判決如下：
    主  文
張花盛犯偽證罪，處有期徒刑肆月。
    事實及理由
一、張花盛、呂學堅及真實姓名年籍均不詳之人（下稱「不詳之
    人」）因涉嫌共同於如附表「竊盜時間」欄所示之時間，竊
    取如附表「被害人」欄所示之公司所有，如附表「品名及數
    量」欄所示之堆高機共3臺，而經臺灣桃園地方檢察署檢察
    官以105年度偵字第11827號起訴後，經本院以106年度審易
    字第1874號審理（下稱「竊盜前案」）時，張花盛明知上開
    堆高機3臺均係其向真實姓名年籍均不詳、綽號「阿成」之
    人（下稱「阿成」）所購得，然因不滿黃廷芳指稱向其購得
    第二級毒品甲基安非他命，竟基於偽證之犯意，於民國107
    年3月7日上午9時20分許本院審理上開竊盜案件時，在本院
    刑事第十一法庭內，經審判長告以具結義務及偽證處罰，並
    諭令其朗讀結文內容且在結文上簽名具結後，仍以證人身份
    ，就上開堆高機如何取得之與案情有重要關係事項，虛偽證
    稱：「（問：本案的三台堆高機從何而來？）向黃廷芳買的
    。」、「（問：你在法院訊問時有說三台堆高機是以16萬代
    價向黃廷芳買的？）不知是16還是18，大概是這個數字。」
    、「（問：這三台堆高機你什麼時候向他買的？）就是被警
    察查獲前幾個月，不清楚多久，大約半年以內。」、「（問
    ：三台堆高機是怎麼拿到的？）黃廷芳先開一部過來去秀才
    路，隔幾天再開另一台。」、「（問：三台都是黃廷芳自己
    開過去給你的？）是。」等與事實相背之陳述，足以影響法
    院判決結果（張花盛向「阿成」購得如附表所示之堆高機3
    臺，所涉故買贓物之犯行，另經本院以109年度壢簡字第374
    號判決判處有期徒刑6月，併科罰金新臺幣20萬元確定【下
    稱故買贓物前案】）。
二、證據名稱：
　㈠被告張花盛分別於檢察官訊問、本院準備程序及審理中之自
    白。
　㈡證人即被害人黃廷芳於「竊盜前案」準備程序及審理中之陳
    述。
　㈢本院109年度壢簡字第374號刑事簡易判決（含臺灣桃園地方
    檢察署檢察官108年度偵緝字第2290號聲請簡易判決處刑書
    ）、張花盛110年2月28日提出之陳情書狀、張花盛105年10
    月5日檢察官訊問筆錄、臺灣桃園地方檢察署檢察官105年度
    偵字第11827號起訴書、106年度審易字第1874號竊盜案件之
    張花盛107年3月7日審理筆錄及證人結文、本院106年度審易
    字第1874號刑事判決、張花盛108年11月4日檢察官訊問筆錄
    。
三、論罪科刑：
　㈠核被告所為，係犯刑法第168 條之偽證罪。
  ㈡累犯：
　⒈被告前於102年間因施用毒品案件，經本院以102年度壢簡字
    第1829號判決判處有期徒刑4月確定，並於103年3月25日易
    科罰金執行完畢。
　⒉被告另於①100年間因肇事遺棄罪案件，經本院以101年度交訴
    字第25號判決判處有期徒刑1年，上訴後，經臺灣高等法院
    以102年度交上訴字第211號判決，撤銷原判決，改判處有期
    徒刑8月，再上訴後，經最高法院以104年度台上字第596號
    判決，駁回上訴確定；②於100年間因施用毒品案件，經本院
    以100年度壢簡字第1611號判決判處有期徒刑4月確定；③於1
    00年間因施用毒品案件，經本院以100年度壢簡字第1870號
    判決判處有期徒刑5月確定；④於103年間因施用毒品案件，
    經本院以104年度審簡字第383號判決判處有期徒刑5月確定
    ，並於104年8月7日易科罰金執行完畢；⑤於104年間因妨害
    自由案件，經本院以105年度簡字第255號判決判處有期徒刑
    5月確定；⑥於104年間因施用毒品案件，經本院以104年度壢
    簡字第1381號判決判處有期徒刑5月確定；⑦於104年間因施
    用毒品案件，經本院以105年度審易字第210號判決判處有期
    徒刑5月確定；⑧於108年間因贓物案件，經本院以109年度壢
    簡字第374號判決判處有期徒刑6月，併科罰金新臺幣20萬元
    確定，上開①至③案罪刑另經臺灣高等法院以105年度聲字第2
    662號裁定，定應執行刑為有期徒刑1年3月確定（下稱「應
    執行刑A」）；④⑤⑥⑧案罪刑經本院以109年度聲字第4076號裁
    定，定應執行刑為有期徒刑1年4月確定（下稱「應執行刑B
    」），「應執行刑A 」（徒刑執行期間為104年11月19日至1
    05年6月18日）、「應執行刑B」（徒刑執行期間為105年6月
    19日至110年1月7日）與⑦案（徒刑執行期間為110年1月8日
    至110年6月7日）接續執行後，於106年3月21日假釋出監，
    假釋期滿日期為110年5月12日。前開「應執行刑A」之徒刑
    業於假釋前之105年6月18日刑期期滿執行完畢。
　⒊被告曾受上揭所載犯罪科刑及有期徒刑執行完畢之紀錄，此
    有臺灣高等法院被告前案紀錄表在卷可稽，其於前開有期徒
    刑執行完畢後，5年內故意再犯本件有期徒刑以上之罪，固
    為累犯，惟經本院審酌被告經判處徒刑且執行完畢之前案所
    犯施用毒品罪、肇事逃逸罪與本案所犯偽證罪之罪質不同，
    犯罪情節、動機、目的、手段均有異，尚難認其本件犯行有
    惡性重大或對刑罰反應力薄弱之情形，爰依司法院釋字第77
    5號解釋意旨裁量不加重其最低本刑，公訴意旨請求加重其
    刑，容有未洽。
　㈢又被告上開虛偽證詞雖未經審理「竊盜前案」之本院承審法
    官所採，然因證據不足，本院106年度審易字第1874號判決
    ，就被告所涉竊盜罪嫌，判處無罪，並於108年2月12日確定
    ，此業經本院審閱上開刑事判決無訛，且有臺灣高等法院被
    告前案紀錄表在卷可按。被告於所虛偽陳述之案件確定後之
    108年11月4日，始向偵辦「故買贓物前案」之檢察官自白犯
    行，自不得依刑法第172條之規定減輕或免除其刑，併此敘
    明。
　㈣爰審酌被告明知證人有據實陳述之義務，竟於作證時就案情
    重要事項為虛偽之證述，對國家司法偵審之正確性產生重大
    危害，妨害國家司法之公正性至鉅，並造成國家司法資源浪
    費，惟念被告犯後坦承犯行，態度尚屬良好，兼衡以被告之
    犯罪動機暨其生活及經濟狀況、素行、年紀及智識程度等一
    切情狀，量處如主文所示之刑，以示懲儆。
四、應依刑事訴訟法第273條之1第1項、第299條第1項前段、第3
    10條之2、第454條第1項，刑法第168條，判決如主文。
五、如不服本判決應於收受判決後20日內向本院提出上訴書狀，
    並應敘述具體理由。其未敘述上訴理由者，應於上訴期間屆
    滿後20日內向本院補提理由書（均須按他造當事人之人數附
    繕本）「切勿逕送上級法院」。
本案由檢察官古御詩提起公訴，經檢察官李孟亭到庭執行職務。
中　　華　　民　　國　　111 　年　　4 　　月　　8 　　日
                  刑事審查庭  法　官　李雅雯
以上正本證明與原本無異。
如不服本判決應於收受判決後20日內向本院提出上訴書狀，並應
敘述具體理由。其未敘述上訴理由者，應於上訴期間屆滿後20日
內向本院補提理由書（均須按他造當事人之人數附繕本）「切勿
逕送上級法院」。
　　　　　　　　　　　　　　　書記官　陳佩伶  
中　　華　　民　　國　　111 　年　　4 　　月　　11　　日
附錄本案論罪科刑法條： 
中華民國刑法第168條（偽證罪）
於執行審判職務之公署審判時或於檢察官偵查時，證人、鑑定人
、通譯於案情有重要關係之事項，供前或供後具結，而為虛偽陳
述者，處7年以下有期徒刑。
附表：
編號 竊盜時間（竊盜前案106年度審易字第1874號） 被     害     人 品  名  及  數  量 一 103年5月12日某時 真毅營造有限公司 komatsu廠牌堆高機1臺 二 104年1月24日下午3時許 煒鉅事業有限公司 tailift廠牌堆高機1臺 三 104年3月29日某時 永宜股份有限公司 toyota廠牌堆高機1臺